臺灣臺中地方法院刑事判決　　　　　　　　　　　　九十一年度易字第二四三三號
　　公　訴　人　臺灣臺中地方法院檢察署檢察官
　　被　　　告　甲○○
右列被告因違反電子遊戲場業管理條例案件，經檢察官聲請簡易判決處刑（九十一年
度偵字第一六五三四號），本院臺中簡易庭認為不得以簡易判決處刑，移送本院刑事
庭適用通常程序審理，判決如左：
    主  文
甲○○違反未依電子遊戲場業管理條例規定辦理營利事業登記者，不得經營電子遊戲
場業之規定，處拘役伍拾日，如易科罰金，以佰元折算壹日。
扣案之電子遊戲機台「超級彈珠連線」拾捌台（含ＩＣ板拾捌片）、彩票壹包、
如附表所示之玩具獎品肆拾件、新臺幣壹佰元，均沒收。
    事  實
一、甲○○曾於民國九十年間因違反電子遊戲業管理條例案件，經本院臺中簡易庭於
    九十年五月二十二日，以九十年度中簡第八九五號判處拘役拾日，於同年六月
    二十六日確定。詎甲○○猶不知悛悔警惕，明知未依電子遊戲場業管理條例規定
    辦理營利事業登記者，不得經營電子遊戲場業，竟未依前開規定辦理營利事業登
    記，即自九十一年七月間某日起，每逢星期三，在臺中縣大里市○○路旁夜市場
    內，擺設電子遊戲機「超級彈珠連線」三十八台，供不特定人把玩，其方式為以
    新臺幣（下同）十元硬幣直接投入電子遊戲機台內，以一比一之比例開分把玩，
    如押中二連線以上即可依不同倍數比例得分，累積十分可兌換彩票一張，再以彩
    票兌換電子遊戲機台上展示之玩具獎品，而經營電子遊戲場業。迄至九十一年八
    月二十一日晚上八時許，適有客人黃瑞元、吳玫萩、趙健良及賴順標等人，在前
    址把玩「超級彈珠連線」電子遊戲機台，為警當場查獲，並扣得甲○○所有供經
    營電子遊戲場業之電子遊戲機台「超級彈珠連線」三十八台（含ＩＣ板三十八片
    ）、彩票一包、如附表所示之玩具獎品四十件及營業所得一百元，因而查悉上情
    。
二、案經臺中市警察局霧峰分局報告臺灣臺中地方法院檢察署檢察官聲請簡易判決處
    刑，本院臺中簡易庭認為不得以簡易判決處刑，移送本院刑事庭適用通常程序審
    判。
    理  由
一、右揭事實，迭據被告甲○○於警詢、檢察官偵查及本院審理時坦承不諱，核與證
    人黃瑞元、吳玫萩、趙健良、賴順標於檢察官偵查時證述情節相符，並有警繪現
    場圖、現場照片附卷可稽及被告所有供經營電子遊戲場業之電子遊戲機台「超級
    彈珠連線」三十八台（含ＩＣ板三十八片）、彩票一包、如附表所示之玩具獎品
    四十件及營業所得一百元，扣案可資佐證，本案事證明確，被告犯行洵堪認定。
二、按電子遊戲場業管理條例所謂「電子遊戲場業」，依該條例第三條之解釋，係指
    設置電子遊戲機供不特定人益智娛樂之營利事業而言，此項立法解釋，雖未特別
    說明該營利事業是否以「專營」或「具有一定之規模」者為限，惟就法理而言，
    所謂「電子遊戲場業」應係指以經營電子遊戲場為業務者而言，而刑法上所謂「
    業務」，係以事實上執行業務者為標準，指以反覆同種類之行為為目的之社會的
    活動而言；執行此項業務，縱令欠缺形式上之條件，仍無礙於業務之性質。準此
    以觀，若以營利之目的，設置電子遊戲機於一定之場所，反覆供不特定之人益智
    娛樂者，即與該條例第十五條所稱「經營電子遊戲場業」之要件該當。至該行為
    人是否「專營」電子遊戲場業，或其所經營之電子遊戲場是否已達「一定之規模
    」，乃至於是否有顧客前往把玩及獲利，均與判斷其是否經營電子遊戲場業無關
    。因之，縱使在原本經營其他事業之場所內，擺設電子遊戲機而兼營電子遊戲場
    業，或所經營之電子遊戲場尚不具備相當之規模，或係於流動之夜市場內擺放電
    子遊戲機，均無礙於上開條例相關規定之適用。否則，若行為人為逃避該條例之
    規範、處罰，儘可以「兼營」、「小規模」或「流動」等經營方式，分散數地經
    營電子遊戲場業，藉以規避該條例之規範及處罰，將因之出現管理及規範上之漏
    洞，反而無法有效達成立法之目的，亦與電子遊戲場業管理條例之立法意旨有違
    ，最高法院九十年度台非字第二七六號、第二八六號判決足資參照。被告甲○○
    明知未依電子遊戲場業管理條例規定辦理電子遊戲場業營利事業登記，即擅自於
    不特定人得自由出入之臺中縣大里市○○路旁夜市場內，擺設電子遊戲機「超級
    彈珠連線」三十八台，供不特定人把玩，核其所為，係違反電子遊戲場業管理條
    例第十五條之未依電子遊戲場業管理條例規定辦理營利事業登記者，不得經營電
    子遊戲場業之規定，應依同條例第二十二條規定處罰。被告未辦理營利登記，即
    自九十一年七月間某日起至同年八月二十一日晚上八時止，每逢星期三，在前開
    夜市場內經營電子遊戲場業，因其犯罪形態屬經營業務性質，僅成立單純一罪。
    爰審酌被告已有違反電子遊戲場業管理條例之刑事前案紀錄，有臺灣高等法院被
    告全國前案紀錄表及臺灣臺中地方法院檢察署刑案資料查註紀錄表附卷可稽，堪
    認其品行不佳，其再度違反電子遊戲場業管理條例規定，雖未構成累犯，然已堪
    認定其並無悛悔向上之心，惡性非輕，並斟酌被告犯罪動機在於維持生計，犯罪
    手段尚稱平和，且於夜市場內擺設電子遊戲機台，固違反電子遊戲場業管理條例
    之規定，惟僅供一般人暫時娛樂之用，所生危害尚非甚鉅及被告犯後坦承犯行之
    態度等一切情狀，量處如主文所示之刑，並諭知易科罰金之折算標準，以示懲儆
    。扣案之電子遊戲機台「超級彈珠連線」三十八台（含ＩＣ板三十八片）、彩票
    一包、如附表所示之玩具獎品四十件，係被告所有供前犯罪所用之物；扣案之一
    百元，則係被告所有因前開犯罪所得之物，爰分別依刑法第三十八條第一項第二
    款、第三款規定，宣告沒收。
三、聲請簡易判決處刑意旨另以：被告甲○○基於概括犯意，自九十一年七月間某日
    起至同年八月二十一日晚上八時許，在臺中縣大里市○○路旁夜市場內之公眾得
    出入之場所，擺設電子遊戲機「超級彈珠連線」三十八台，供不特定人以十元硬
    幣直接投入電子遊戲機台內與機台押注對賭，每累積十分即可兌換彩票一張，以
    此方式累積分數兌換彩票，再以彩票兌換機台上展示之玩具獎品，如未押中則賭
    金歸被告獲得，連續與不特定人賭博財物，因認被告另涉有刑法第二百六十六條
    第一項前段之賭博罪嫌。惟查：
（一）按犯罪事實，應依證據認定之，無證據不得推定其犯罪事實。又不能證明被告
      犯罪者，應諭知無罪之判決，刑事訴訟法第一百五十四條、第三百零一條第一
      項分別定有明文。又刑事訴訟法所謂認定犯罪事實之證據，係指足以認定被告
      確有犯罪行為之積極證據而言，該項證據自須適合於被告犯罪事實之認定，始
      得採為斷罪資料。如未能發現相當證據或證據不足以證明，自不能以推測或擬
      制之方法以為裁判之基礎。而在訴訟上用以證明事實之證據，須於通常一般之
      人均不致於有所懷疑，而得確信其為真實之程度者，始得據以為有罪之認定，
      倘其證明尚未達到此一程度，而有合理之懷疑性存在，致使無從為有罪之確信
      時，即應為無罪之判決。最高法院著有二十九年上字第三一五號、四十年台
      上字第八六號、七十六年台上字第四九八六號判例可資參照。
（二）聲請簡易處刑意旨認被告甲○○涉有刑法第二百六十六條第一項前段之賭博罪
      嫌，係以被告利用上開電子遊戲機作為賭博工具，藉由使不特定人以每次投幣
      十元硬幣把玩機台，如得一定之分數即可兌換彩票，再以彩票兌換展示之玩具
      獎品之方式，與不特定人賭博財物為主要論據。然被告雖坦承得以每十分兌換
      彩票一張，再以彩票兌換電子遊戲機台展示之玩具獎品之事實。然被告以前開
      電子遊戲機供把玩之客人每投十元硬幣，即可進行押注以贏取一定比例之分數
      ，每十分兌換彩票一張，再以彩票兌換電子遊戲機台展示之玩具獎品之方式，
      雖獎品之取得取決於偶然之輸贏，難謂非與賭博之本質相符，然因所贏取之獎
      品類屬玩具性質，如欲加以變賣而換取現金，誠屬不易，且把玩者之心態，亦
      僅止於取得該玩具獎品供娛樂之用。依一般社會通念，此等利益，或可誘發一
      時之娛興，然尚未達足以誘發人性貪利好勝之心，進而使人為求贏取大量之玩
      具獎品，遂沈迷其中以致玩物喪志之程度。此等利益，對社會公序良俗及善良
      秩序尚屬無害，前開玩具獎品，依刑法第二百六十六條第一項但書之規定，應
      屬「供人暫時娛樂之物」，而不在處罰之列。被告擺放前開電子遊戲機台供不
      特定人把玩以換取玩具獎品之行為，尚無從以刑法第二百六十六條第一項前段
      之賭博罪相繩。
（三）此外，復查無其他積極證據足認被告甲○○有何刑法第二百六十六條第一項前
      段賭博罪之行為，核屬不能證明被告犯前開聲請簡易判決處刑意旨所指之賭博
      罪，本應諭知無罪之判決，然聲請簡易判決處刑意旨認此部分與前開有罪部分
      ，有牽連犯裁判上一罪關係，本院爰不另為無罪之諭知，附此敘明。
據上論斷，應依刑事訴訟法第四百五十二條、第二百九十九條第一項前段，電子遊戲
場業管理條例第二十二條、刑法第十一條前段、第四十一條第一項前段、第三十八條
第一項第二款、第三款，罰金罰鍰提高標準條例第二條，判決如主文。
中      華      民      國    九十一    年      十      月    三十      日
                              臺灣臺中地方法院刑事第三庭
                                      法  官  陳  得  利
右正本證明與原本無異。
如不服本判決，應於判決送達後十日內向本院提出上訴狀，上訴於臺灣高等法院臺中
分院( 須附繕本 )。
                書記官
中      華      民      國    九十一    年      十一    月      四      日
附表
┌──┬─────┬──┬──┬───────┬──┐
│編號│名      稱│數量│編號│名          稱│數量│
├──┼─────┼──┼──┼───────┼──┤
│ 一 │玩具聯結車│貳台│十四│玩具高能輪車  │壹台│
├──┼─────┼──┼──┼───────┼──┤
│ 二 │玩具汽車  │肆台│十五│玩具小鳥      │壹隻│
├──┼─────┼──┼──┼───────┼──┤
│ 三 │玩具堆高機│壹台│十六│芭比娃娃      │壹個│
├──┼─────┼──┼──┼───────┼──┤
│ 四 │玩具摩托車│貳台│十七│玩具機器人    │壹個│
├──┼─────┼──┼──┼───────┼──┤
│ 五 │玩具警車  │貳台│十八│玩具鼓        │貳個│
├──┼─────┼──┼──┼───────┼──┤
│ 六 │玩具火車  │壹台│十九│哈姆城堡變化圖│壹個│
├──┼─────┼──┼──┼───────┼──┤
│ 七 │玩具水泥車│壹台│二十│玩具哈八狗    │壹隻│
├──┼─────┼──┼──┼───────┼──┤
│ 八 │玩具跑車  │貳台│二一│玩具ＢＢ槍    │壹支│
├──┼─────┼──┼──┼───────┼──┤
│ 九 │電動娃娃狗│壹隻│二二│玩具電子琴    │壹台│
├──┼─────┼──┼──┼───────┼──┤
│ 十 │遙控汽車  │壹台│二三│玩具果汁機    │壹台│
├──┼─────┼──┼──┼───────┼──┤
│十一│玩具飛機  │台│二四│魔女六隻玩偶  │壹組│
├──┼─────┼──┼──┼───────┼──┤
│十二│軌道火車  │台│二五│電動刮鬍刀    │貳台│
├──┼─────┼──┼──┼───────┼──┤
│十三│軌道汽車  │貳台│二六│縫衣機        │壹台│
└──┴─────┴──┴──┴───────┴──┘
附錄本案論罪科刑法條全文
電子遊戲場業管理條例第二十二條
違反第十五條規定者，處行為人一年以下有期徒刑、拘役或科或併科新臺幣五十萬元
以上二百五十萬元以下罰金。
電子遊戲場業管理條例第十五條
未依本條例規定辦理營利事業登記者，不得經營電子遊戲場業。
